【裁判字號】    97,交聲,768
【裁判日期】    970930
【裁判案由】    違反道路交通管理處罰條例聲明異議
【裁判全文】
臺灣士林地方法院交通事件裁定         97年度交聲字第768號
原處分機關  交通部公路總局臺北區監理所
異  議  人
即受處分人  乙○○
上列異議人即受處分人因違反道路交通管理處罰條例案件，對於
交通部公路總局臺北區監理所於民國97年6 月17日所為之裁決（
北監自裁字第裁40－Z00000000 號），聲明異議，本院裁定如下
：
    主  文
異議駁回。
    理  由
一、按「汽車行駛於道路上，其駕駛人或前座乘客未繫安全帶者
    ，處駕駛人新臺幣1 千5 百元罰鍰；其實施及宣導辦法，由
    交通部定之。汽車行駛於高速公路，違反前項規定者，處駕
    駛人新臺幣3 千元以上6 千元以下罰鍰。」、「汽車駕駛人
    ，爭道行駛有下列情形之一者，處新臺幣6 百元以上1 千8
    百元以下罰鍰：一、不按遵行之方向行駛。」、「汽車駕駛
    人有下列各款所列條款之一者，除依原條款處罰鍰外，並予
    記點：一、有第33條第1 項、第2 項、第38條第1 項、第40
    條、第45條、第47條第1 款至第3 款、第48條、第49條或第
    60條第1 項、第2 項第1 款、第2 款情形之一者，各記違規
    點數一點。」，道路交通管理處罰條例第31條第1 項、第2
    項、第45條第1 款、第63條第1 項第1 款分別定有明文。
二、原處分意旨略以：異議人即受處分人於民國95年7 月24日下
    午2 時57分許，駕駛車號7D-5538 號自小客車行經國道三號
    西湖服務區，經內政部警政署國道公路警察局第二隊員警舉
    發「駕駛人未繫安全帶」、「未依遵行方向行駛」之違規爰
    依道路交通管理處罰條例第31條第2 項、第45條第1 款、第
    63條第1 項第1 款，裁處異議人新臺幣（下同）7 千8 百元
    ，並記違規點數1 點。
三、聲明異議意旨則稱：異議人就當時有無依遵行方向行駛雖已
    不復記憶，惟可確定當時並無未繫安全帶之違規情事，爰聲
    明異議，請求撤銷原處分云云。
四、查本件經證人即當時查獲之員警甲○○於本院訊問中具結證
    述：當天伊與同仁丙○○警員一同在西湖服務區執行巡邏勤
    務，一開始伊巡邏經過發現異議人停在該服務區○○道上講
    行動電話，伊把巡邏車開到旁邊與異議人車輛平行，並請他
    不要把車子停在該處，叫他把車開走，後來伊的巡邏車繼續
    往前開，伊從後照鏡發現異議人還是沒有移車的動作，所以
    伊跟丙○○一起下車，叫異議人出示證件、駕照、行照，因
    異議人停車的位置是在人行道上，且一邊開車一邊手持行動
    電話通話，伊就先開立一張舉發異議人駕駛中撥打行動電話
    的舉發通知單，但異議人拒絕簽收駕車離去，離去時異議人
    未繫安全帶，且是從人行道專用車道駛離該處，沒有按照規
    定路線，伊在現場有拍攝違規照片，回警局後再依照片逕行
    舉發，開立本件違規單後再郵寄給用路人等語（見本院97年
    8 月13日訊問筆錄），並庭呈當時拍攝異議人違規照片7 幀
    為證，證人丙○○亦證稱：當時伊與甲○○駕駛巡邏車進入
    西湖服務區，異議人之車輛停在服務區○○○○道上，伊示
    意請他離開，因那個地方很多車，後來發現異議人在車子行
    進間使用手持式行動電話，甲○○即靠近該車，伊在後方照
    相，之後伊或甲○○其中一人就上前向異議人索取證件，並
    告知他使用行動電話違規，給他開舉發通知單，但異議人不
    認同並拒絕簽收，之後異議人離開時伊及甲○○還是繼續看
    著他的車輛，也繼續拍照，他離開時從停車格倒車駛離的時
    候未繫安全帶，且離開時行駛人行專用道，故回警局後伊就
    再依據照片開立本件違規單寄給異議人；證人甲○○庭呈之
    照片7 張就是伊當天拍的照片等語（見同上訊問筆錄），該
    二名證人所言互核相符，且該等證人均為執法員警，當無理
    由甘冒偽證刑責，無故誣陷異議人，參以上開照片確清楚顯
    示異議人於行車時未繫安全帶，且行駛人行專用道等情，且
    異議人亦不爭執該照片確為當日現場情形（見同上訊問筆錄
    ），堪認異議人確有未繫安全帶及未依遵行方向行駛之違規
    事實無疑，異議人辯稱其有繫安全帶云云，尚難採信，至異
    議人另稱其是在停車靜止狀態打行動電話，證人甲○○當時
    不應拍打其車輛等語，係異議人當日之另一違規事實，尚與
    本案無涉。從而，原處分機關依據前揭違規單，依據道路交
    通管理處罰條例第31條第2 項、第45條第1 款規定，裁處異
    議人7 千8 百元罰鍰，並依同條例第63條第1 項第1 款記違
    規點數1點 ，並無違誤，本件聲明異議核無理由，應予駁回
    。
五、依道路交通案件處理辦法第19條，裁定如主文。
中    華    民    國    97    年    9     月    30    日
                  交通法庭    法  官  黃珮茹
以上正本證明與原本無異。
如不服本裁定，應於收受送達後5日內向本院提出抗告狀
                              書記官  張馨尹
中    華    民    國    97    年    9     月    19    日


司法院資訊處製作；財團法人民間司法改革基金會備份。
